【裁判字號】    90,交聲,361
【裁判日期】    900716
【裁判案由】    違反道路交通管理處罰條例聲明異議
【裁判全文】
臺灣臺北地方法院交通事件裁定          九十年度交聲字第三六一號
    異議人即
    受處分人  甲○○
右列受處分人因違反道路交通管理處罰條例案件，對於台北市交通事件裁決所中華民
國九十年四月九日所為之處分（原處分案號：北市裁三字第駕裁二二－ＡＢＶ七四七
一四０號），聲明異議，本院裁定如左：
    主      文
異議駁回。
    理      由
一、按禁止臨時停車線為紅色實線，用以指示禁止臨時停車路段，道路交通標誌標線
    號誌設置規則第一百六十九條第一項、第二項定有明文，又禁止臨時停車處所不
    得停車，道路交通安全規則第一百十二條第一項第一款亦定有明文，再汽車駕駛
    人在禁止臨時停車處所停車者，處新台幣（下同）六百元以上一千二百元以下罰
    鍰，道路交通管理處罰條例第五十六條第一項第一款定有明文。
二、本件受處分人即異議人甲○○於民國八十九年十一月十六日晚上六時九分許，將
    其所有之車號ＪＲ－一一七０號自用小客車，停放在台北市○○街與萬隆街八十
    號之間近臨溪州街之公園旁（舉發違反道路交通管理事件通知單、裁決書繕寫為
    萬隆街八十號對面，稍有距離，故逕予更正）劃有禁止臨時停車紅色實線之路段
    上，為台北市政府警察局交通警察大隊直屬第二分隊警員乙○○以拍照方式採證
    ，並以受處分人有違反道路交通管理處罰條例第五十六條第一項第一款規定之行
    為掣單舉發，經受處分人前往拖吊場領車，並當場簽收舉發單後，受處分人於舉
    發通知單上所載應到案日期前申訴，經原處分機關函請原舉發單位調查結果，仍
    認受處分人有上開違規行為而依道路交通管理處罰條例第五十六條第一項第一款
    之規定於九十年四月九日以北市裁三字第駕裁二二－ＡＢＶ七四七一四０號裁決
    書裁處受處分人罰鍰六百元。
三、訊據受處分人固不否認於右開時地停放右開自用小客車之事實，惟矢口否認有任
    何違規行為，辯稱：違規地點紅線不明，視線不佳，理應免予拖吊，此如同在圓
    環內側兩車道劃設「禁行機車」字樣不當，且實際違規地點距離萬隆街八十號對
    面很遠，而伊曾舉發竊盜案件，歷經年餘始判罰金，社會公平正義何在云云，然
    查：證人舉發警員乙○○到庭證稱：受處分人確實在紅線上停車，我們依法拖吊
    ，直接開單給拖吊場等語，並提出違規照片三張在卷為憑，且警員乙○○事後傳
    真到院之現場圖，與受處分人所繪現場圖，二者停車位置相符，又依違規照片三
    張，能清晰看出違規地點劃設有禁止臨時停車之紅線，受處分人復居住在台北市
    ○○○路五段二一八巷，距離違規地點相當近，衡情應有在公園附近停車之經驗
    ，理應知悉公園附近劃設有禁止臨時停車之紅線，受處分人尚難委為不知，故受
    處分人確實有在台北市○○街、萬隆街八十號之間近臨溪州街之公園旁劃設有禁
    止臨時停車線之道路停車之事實無誤；至於違規地點劃設禁止臨時停車之紅線、
    圓環內側兩車道劃設「禁行機車」字樣是否妥適，此乃管理交通標誌標線號誌設
    置之主管機關基於整體交通規劃設置問題，在未變更交通標誌標線號誌之前，任
    何人均應遵守交通標誌標線號誌之規定，苟非如此，則交通秩序將無法維持；又
    受處分人另案舉發竊盜案件，歷經年餘始遭輕判，此乃他案審理結果，與本件是
    否違規無涉。從而，受處分人所辯均不足採。本件事證明確，受處分人之違規行
    為堪以認定。
四、綜上所述，受處分人確有於右開時間在劃設有紅色實線之禁止臨時停車之路段停
    車之行為，且於應到案日期前申訴，原處分機關依道路交通管理處罰條例第五十
    六條第一項第一款之規定從輕裁處受處分人罰鍰六百元，核無違誤，本件受處分
    人之異議為無理由，自應將其異議駁回。
據上論斷，應依道路交通案件處理辦法第十九條，裁定如主文。
中      華      民      國    九十      年      七      月     十六     日
                                      臺灣臺北地方法院交通法庭
                                          法  官  李  麗  玲
右正本證明與原本無異。
如不服本裁定，應於裁定送達後五日內向本院提出抗告狀。
                                          書記官  江  虹  儀
中      華      民      國    九十      年      七      月     十六     日


司法院資訊處製作；財團法人民間司法改革基金會備份。
